臺灣臺中地方法院民事判決
110年度沙簡字第255號
原      告  李宏倩  
被      告  周碧玉  
兼 上 一人
訴訟代理人  曾健雄  
上列當事人間請求給付租金事件，經本院於民國110年11月23日
言詞辯論終結，判決如下：
    主      文
被告曾健雄應給付原告新臺幣陸仟壹佰玖拾柒元，及自民國一一
○年三月二十五日起至清償日止，按週年利率百分之五計算之利
息。　　
被告周碧玉應給付原告新臺幣陸仟壹佰玖拾柒元，及自民國一一
○年三月二十五日起至清償日止，按週年利率百分之五計算之利
息。
被告曾健雄應自本判決確定之翌日起至坐落臺中市○○區○○段○○○○
○地號土地上建號臺中市○○區○○段○○○號即門牌號碼臺中市○○區○○
路○○○○○號建物拆除之日止，按月給付原告新臺幣壹佰零貳元。
被告周碧玉應自本判決確定之翌日起至至坐落臺中市○○區○○段○○
○地號土地上建號臺中市○○區○○段○○○號即門牌號碼臺中市○○區○○
路○○○○○號建物拆除之日止，按月給付原告新臺幣壹佰零貳元。
原告其餘之訴駁回。
訴訟費用由被告曾健雄負擔千分之五，由被告周碧玉負擔千分之
五，餘由原告負擔。
本判決第一項得假執行。但被告曾健雄如以新臺幣陸仟壹佰玖拾
柒元為原告預供擔保，得免為假執行。
本判決第二項得假執行。但被告周碧玉如以新臺幣陸仟壹佰玖拾
柒元為原告預供擔保，得免為假執行。
原告其餘假執行之聲請駁回。
    事實及理由
一、原告主張：（一）坐落臺中市○○區○○段000○0地號土地（面
    積58平方公尺，下稱系爭645之6地號土地）於民國71年間分
    割自同段645地號土地（下稱系爭645地號土地），及其所有
    權於71年間以分割轉載為原因登記於訴外人楊英昭名下，嗣
    訴外人楊英昭於90年6月16日死亡後，系爭645之6地號土地
    所有權於93年間以分割繼承為原因登記於訴外人楊英昭之配
    偶楊林素月名下。而訴外人楊英昭為訴外人楊文騫之兄長，
    訴外人楊文騫則為原告之配偶，且因訴外人楊英昭向訴外人
    楊文騫借款未還，訴外人楊文騫於97年間訴請其繼承人即訴
    外人楊林素月返還借款，經本院以97年度訴字第1747號民事
    判決「原告之訴及假執行之聲請均駁回。」訴外人楊文騫提
    起上訴後，由臺灣高等法院臺中分院以98年度上字第195號
    受理在案，並於98年10月6日和解成立，當時訴外人楊文騫
    與楊林素月約定訴外人楊林素月願將系爭645之6地號土地所
    有權移轉登記予訴外人楊文騫，作為償還訴外人楊英昭積欠
    訴外人楊文騫新臺幣（下同）314萬元及其利息，故系爭645
    之6地號土地所有權先於99年7月23日以和解移轉為原因登記
    於訴外人楊文騫名下，復於101年10月19日以夫妻贈與為原
    因登記於原告名下。（二）被告曾健雄與周碧玉為夫妻關係
    ，而坐落臺中市○○區○○段000○0地號土地上建號臺中市○○區○
    ○段000號即門牌號碼臺中市○○區○○路00○00號建物所有權（
    權利範圍全部，下稱系爭48之90號建物），於83年5月26日
    以買賣為原因登記於被告曾健雄名下，及坐落臺中市○○區○○
    段000地號土地上建號臺中市○○區○○段000號即門牌號碼臺中
    市○○區○○路00○00號建物所有權（權利範圍全部，下稱系爭4
    8之91號建物），於83年5月28日以買賣為原因登記於被告周
    碧玉名下，且系爭48之90、48之91號建物於申請建造執照及
    使用執照時（使用執照字號：71建都使字第2448號），均以
    系爭645之6地號土地為其法定空地，依民法第425條之1規定
    ，兩造就系爭645之6地號土地具有租賃關係。（三）坐落臺
    中市○○區○○段000○0地號土地上建號臺中市○○區○○段000號即
    門牌號碼臺中市○○區○○路00○00號建物所有權（下稱系爭48
    之92號建物），及坐落臺中市○○區○○段000○0地號土地上建
    號臺中市○○區○○段000號即門牌號碼臺中市○○區○○路00○00號
    建物所有權（下稱系爭48之93號建物），於申請建造執照及
    使用執照時（使用執照字號：71建都使字第2448號），亦均
    以系爭645之6地號土地為建築法定空地。且系爭645之6地號
    土地臨中社路，附近有住宅、田地，及參照內政部實價租賃
    登錄顯示門牌號碼臺中市○○區○○路00○000號建物，其面積為
    45.38坪，每月租金為1,8000元，換算每平方公尺單價為120
    元，故系爭645之6地號土地之面積58平方公尺，以每平方公
    尺單價120元計算，每月租金為6,960元（計算式：58×120＝6
    960），被告2人各占用1戶，每月租金計1,740元（計算式：
    6960×1/4＝1740），為此爰依租賃關係，請求被告2人應各給
    付原告自105年3月13日起至110年3月12日止共計5年租金，
    計104,400元（計算式：1740×5＝104400），及被告2人應自
    本件判決確定之翌日起至系爭48之90、48之91號建物拆除之
    日止，分別按月給付原告1,740元等語。並聲明：（一）被
    告曾健雄應給付原告104,400元及自起訴狀繕本送達之翌日
    （即110年3月25日）起至清償日止，按週年利率百分之5計
    算之利息。（二）被告周碧玉應給付原告104,400元及自起
    訴狀繕本送達之翌日（即110年3月25日）起至清償日止，按
    週年利率百分之5計算之利息。（三）被告曾健雄應自本判
    決確定之翌日起至系爭48之90號建物拆除之日止，按月給付
    原告1,740元。（四）被告周碧玉應自本判決確定之翌日起
    至系爭48之91號建物拆除之日止，按月給付原告1,740元。
    （五）願供擔保，請准宣告假執行。
二、被告曾健雄與周碧玉則以：（一）系爭48之90號、48之91號
    建物均合法取得使用執照。且訴外人周樑卿與周陳秀英先於
    71年間向訴外人楊英昭購買系爭48之90號、48之91號建物及
    其基地面積(含道路地及空地比用地)，復於83年間以原始買
    賣契約書條件，將系爭48之90號、48之91號建物出售予被告
    曾健雄與周碧玉。而訴外人楊英昭未將系爭645之6地號土地
    移轉登記予訴外人周樑卿與周陳秀英，原告亦明知系爭645
    之6地號土地為系爭48之90號、48之91號建物之空地比及道
    路通行用地，竟然同意訴外人楊英昭之配偶楊林月素做為清
    償借款之用，顯然損害被告之所有權登記，應撤銷登記並將
    系爭645之6地號土地所有權移轉登記予被告2人各4分之1，
    始符合訴外人周樑卿與周陳秀英於71年間與訴外人楊英昭簽
    訂「房屋買賣契約書」第1條約定。（二）原告前提出竊占
    刑事告訴，由臺灣臺中地方檢察署檢察官以108年度偵字第2
    0627號為不起訴處分書，原告聲請再議，由臺灣高等檢察署
    臺中檢察分署以108年度上聲議字第2014號予以駁回。及原
    告前訴請損害賠償，經本院以108年度沙簡字第350號民事判
    決駁回。以及原告前訴請給付租金，經本院以109年度沙司
    補字第5225號受理在案後，原告撤回起訴。（三）被告早已
    買受系爭645之6地號土地，做為道路使用，當無原告所言請
    求給付租金之情事等語資為抗辯。並聲明：（一）原告之訴
    及其假執行之聲請駁回。（二）如受不利判決，願供擔保，
    請准宣告免為假執行。
三、本院之判斷：
（一）原告主張：坐落臺中市○○區○○段000○0地號土地（面積58
      平方公尺，即系爭645之6地號土地）於71年間分割自同段
      645地號土地（即系爭645地號土地），及其所有權於71年
      間以分割轉載為原因登記於訴外人楊英昭名下，嗣訴外人
      楊英昭於90年6月16日死亡後，系爭645之6地號土地所有
      權於93年間以分割繼承為原因登記於訴外人楊英昭之配偶
      楊林素月名下。而訴外人楊英昭為訴外人楊文騫之兄長，
      訴外人楊文騫則為原告之配偶，且因訴外人楊英昭向訴外
      人楊文騫借款未還，訴外人楊文騫於97年間訴請其繼承人
      即訴外人楊林素月返還借款，經本院以97年度訴字第1747
      號民事判決「原告之訴及假執行之聲請均駁回。」訴外人
      楊文騫提起上訴後，由臺灣高等法院臺中分院以98年度上
      字第195號受理在案，並於98年10月6日和解成立，當時訴
      外人楊文騫與楊林素月約定訴外人楊林素月願將系爭645
      之6地號土地所有權移轉登記予訴外人楊文騫，作為償還
      訴外人楊英昭積欠訴外人楊文騫314萬元及其利息，故系
      爭645之6地號土地所有權先於99年7月23日以和解移轉為
      原因登記於訴外人楊文騫名下，復於101年10月19日以夫
      妻贈與為原因登記於原告名下等情，業據其提出與所述相
      符之土地登記謄本、地籍異動索引、臺灣高等法院臺中分
      院98年度上字第195號和解筆錄影本在為證（見本院卷第9
      1頁、第179至183頁、第219至221頁），並經本院依職權
      調閱本院97年度訴字第1747號、臺灣高等法院臺中分院98
      年度上字第195號民事核閱屬實，自堪信為真實。
（二）原告主張：被告曾健雄與周碧玉為夫妻關係，而坐落臺中
      市○○區○○段000○0地號土地上建號臺中市○○區○○段000號即
      門牌號碼臺中市○○區○○路00○00號建物所有權（權利範圍
      全部，即系爭48之90號建物），於83年5月26日以買賣為
      原因登記於被告曾健雄名下，及坐落臺中市○○區○○段000
      地號土地上建號臺中市○○區○○段000號即門牌號碼臺中市○
      ○區○○路00○00號建物所有權（權利範圍全部，即系爭48之
      91號建物），於83年5月28日以買賣為原因登記於被告周
      碧玉名下等情，並提出建物登記謄本影本為證（見本院卷
      第39至45頁），核與卷附被告提出建物登記謄本（見本院
      卷證物袋），大致相符　並為被告所不爭執（見本院卷第
      149、191、194頁），自堪信為真實。
（三）被告辯稱：訴外人周樑卿與周陳秀英先於71年間向訴外人
      楊英昭購買系爭48之90號、48之91號建物及其基地面積(
      含道路地及空地比用地)，復於83年間以原始買賣契約書
      條件，將系爭48之90號、48之91號建物出售予被告曾健雄
      與周碧玉。而訴外人楊英昭未將系爭645之6地號土地移轉
      登記予訴外人周樑卿與周陳秀英，原告亦明知系爭645之6
      地號土地為系爭48之90號、48之91號建物之空地比及道路
      通行用地，竟然同意訴外人楊英昭之配偶楊林月素做為清
      償借款之用，顯然損害被告之所有權登記，應撤銷登記並
      將系爭645之6地號土地所有權移轉登記予被告2人各4分之
      1，始符合訴外人周樑卿與周陳秀英於71年間與訴外人楊
      英昭簽訂「房屋買賣契約書」第1條約定等語，經查：
　　1.按本法所稱建築基地，為供建築物本身所占之地面及其所
      應留設之法定空地。建築基地原為數宗者，於申請建築前
      應合併為一宗。前項法定空地之留設，應包括建築物與其
      前後左右之道路或其他建築物間之距離，其寬度於建築管
      理規則中定之。應留設之法定空地，非依規定不得分割、
      移轉，並不得重複使用；其分割要件及申請核發程序等事
      項之辦法，由中央主管建築機關定之，建築法第11條定有
      明文。
　　2.次按債權契約為特定人間之權利義務關係，僅債權人得向
      債務人請求給付，不得以之對抗契約以外之第三人，此為
      債之相對性原則（最高法院96年度臺上字第1809號民事裁
      判意旨參照）。　
　　3.建號臺中市○○區○○段000號即門牌號碼臺中市○○區○○路00○
      00號建物（即系爭48之90號建物），及建號臺中市○○區○○
      段000號即門牌號碼臺中市○○區○○路00○00號建物（即系爭
      48之91號建物），及建號臺中市○○區○○段000號即門牌號
      碼臺中市○○區○○路00○00號建物（即系爭48之92號建物）
      ，及建號臺中市○○區○○段000號即門牌號碼臺中市○○區○○
      路00○00號建物（即系爭48之93號建物），於71年間申請
      建造執照及使用執照時（使用執照字號：71建都使字第24
      48號），均以系爭645地號土地做為建築基地，包含建築
      物本身所占之地面及其所應留設之法定空地，並由當時系
      爭645地號土地所有權人即訴外人楊英昭出具「土地使用
      權同意書」等情，業經本院依職權向臺中市政府都市發展
      局調閱建造執照及使用執照卷宗（使用執照字號：71建都
      使字第2448號），核閱屬實，自堪信為真實。
　　4.觀諸前揭訴外人楊英昭所出具「土地使用權同意書」記載
      ：「…，為申請建造雜項執照特立此同意書為憑。」等語
      ，足見訴外人楊英昭出具前揭同意書，係用以申請前開建
      物之建造執照及雜項執照，尚難據此逕認訴外人楊英昭曾
      同意前開建物之受讓人得無償使系爭645之6地號土地。
　　5.被告辯稱：訴外人周樑卿與周陳秀英先於71年間向訴外人
      楊英昭購買系爭48之90號、48之91號建物，復於83年間將
      系爭48之90號、48之91號建物出售予被告曾健雄與周碧玉
      等情，業據其提出與所述相符之「房屋買賣契約書」、「
      土地建築改良物買賣所有權移轉契約書」等影本為證（見
      本院卷證物袋），自堪信為真實。
　　6.觀諸前揭被告提出外人周樑卿與周陳秀英於71年間與訴外
      人楊英昭簽訂「房屋買賣契約書」第1條記載：「買賣標
      的物：坐落台中縣○○鎮○○段○○○地號土地上洋式貳層樓房
      向西店舖之房屋貳戶面積約計依圖建坪（係陽台、梯間、
      樓頂梯間與各樓樓板面積合計數）及基地面積約計依圖坪
      （含道路地及空地比用地），精確面積以地政機關測量、
      分割結果為準。」等語，固顯示外人周樑卿與周陳秀英於
      71年間與訴外人楊英昭簽訂前揭買賣契約書時，雙方約定
      買賣標的物包括基地，及該基地範圍包含道路地及空地比
      用地等情，惟原告告既未參與訂立前揭買賣契約書，揆諸
      前揭說明，本於債之相對性原則，自不受前揭買賣契約書
      之拘束。則被告辯稱：原告明知系爭645之6地號土地為系
      爭48之90號、48之91號建物之空地比及道路通行用地，竟
      然同意訴外人楊英昭之配偶楊林月素做為清償借款之用，
      顯然損害被告之所有權登記，應撤銷登記並將系爭645之6
      地號土地所有權移轉登記予被告2人各4分之1，始符合訴
      外人周樑卿與周陳秀英於71年間與訴外人楊英昭簽訂「房
      屋買賣契約書」第1條約定等語，尚非可採。
（四）按土地與房屋為各別之不動產，各得單獨為交易之標的，
      且房屋性質上不能與土地使用權分離而存在，亦即使用房
      屋必須使用該房屋之地基，故土地及房屋同屬一人，而將
      土地及房屋分開同時或先後出賣，其間雖無地上權設定，
      然除有特別情事，可解釋為當事人之真意，限於賣屋而無
      基地之使用外，均應推斷土地承買人默許房屋承買人繼續
      使用土地（最高法院48年度臺上字第1457號民事裁判意旨
      參照）。次按土地及其土地上之房屋同屬一人所有，而僅
      將土地或僅將房屋所有權讓與他人，或將土地及房屋同時
      或先後讓與相異之人時，土地受讓人或房屋受讓人與讓與
      人間或房屋受讓人與土地受讓人間，推定在房屋得使用期
      限內，有租賃關係。其期限不受第四百四十九條第一項規
      定之限制。前項情形，其租金數額當事人不能協議時，得
      請求法院定之，於民國88年4月21日增訂民法第425條之1
      定有明文，及其立法理由記載：「一、本條新增。二、土
      地及房屋為各別之不動產，各得單獨為交易之標的。惟房
      屋性質上不能與土地分離而存在。故土地及其土地上之房
      屋同屬一人所有，而僅將土地或僅將房屋所有權讓與他人
      ，或將土地及房屋同時或先後讓與相異之人時，實務上見
      解（最高法院四十八年台上字第一四五七號判例、七十三
      年五月八日七十三年度第五次民事庭會議決議參照）認為
      除有特別約定外，應推斷土地受讓人默許房屋受讓人繼續
      使用土地，但應支付相當代價，故其法律關係之性質，當
      屬租賃。為杜爭議並期明確，爰將其明文化。又為兼顧房
      屋受讓人及社會經濟利益，明定當事人間在房屋得使用期
      限內，除有反證外，推定有租賃關係，其期限不受第四百
      四十九條第一項二十年之限制。爰增訂第一項。三、前項
      情形，其租金數額本於契約自由原則，宜由當事人協議定
      之。如不能協議時，始得請求法院裁判之。爰增訂第二項
      。」等語。又依建築法第11條第1項規定，建築基地為供
      建築物本身所占之地面及其所應留設之法定空地，是以，
      依上開法條立法意旨，所謂「推定在房屋得使用期限內，
      有租賃關係」，解釋上應包括供建築物本身所占之地面及
      其所應留設之法定空地。
（五）經查，訴外人楊英昭於71年間興建系爭48之90號、48之91
      號、48之92號、48之93號建物，係以其當時所有系爭645
      地號土地做為建築基地，包含建築物本身所占之地面及其
      所應留設之法定空地，且訴外人周樑卿與周陳秀英先於71
      年間向訴外人楊英昭購買系爭48之90號、48之91號建物，
      復於83年間將系爭48之90號、48之91號建物出售予被告曾
      健雄與周碧玉。及系爭645之6地號土地於71年間分割自系
      爭645地號土地，嗣訴外人楊英昭於90年6月16日死亡後，
      系爭645之6地號土地所有權於93年間以分割繼承為原因登
      記於訴外人楊英昭之配偶楊林素月名下，且訴外人楊文騫
      與楊林素月於98年10月6日成立訴訟上和解（臺灣高等法
      院臺中分院以98年度上字第195號），約定訴外人楊林素
      月願將系爭645之6地號土地所有權移轉登記予訴外人楊文
      騫，作為償還訴外人楊英昭積欠訴外人楊文騫314萬元及
      其利息，故系爭645之6地號土地所有權先於99年7月23日
      以和解移轉為原因登記於訴外人楊文騫名下，復於101年1
      0月19日以夫妻贈與為原因登記於原告名下等情已如前述
      ，足見系爭645之6地號土地與系爭48之90號、48之91號建
      物原同屬訴外人楊英昭所有，並於民法第425條之1施行前
      ，訴外人楊英昭先將系爭48之90號、48之91號建物讓與訴
      外人周樑卿與周陳秀英，之後由被告曾健雄取得系爭48之
      90號建物所有權，被告周碧玉取得系爭48之91號建物所有
      權，嗣於民法第425條之1施行後，輾轉由原告取得系爭64
      5之6地號土地所有權，揆諸前揭說明，應推斷兩造於系爭
      48之90號、48之91號建物得使用期限內，有租賃關係（最
      高法院101年度臺上字第1114號民事裁判意旨參照）。又
      原告主張：系爭645之6地號土地面積為58平方公尺，以每
      平方公尺單價120元計算，每月租金為6,960元（計算式：
      58×120＝6960），被告2人各占用1戶，每月租金計1,740元
      （計算式：6960×1/4＝1740）等情，被告則辯稱其早已買
      受系爭645之6地號土地，做為道路使用，當無原告所言請
      求給付租金之情事等語，可見兩造就租金數額不能協議，
      揆諸前說明，原告得請求法院定之。從而，原告主張依租
      賃關係，請求被告2人各給付系爭645之6地號土地租金4分
      之1，應屬有據。
（六）又按租用基地建築房屋，依土地法第105條準用同法第97
      條規定，以不超過土地及其建築物申報總價額年息百分之
      10為限。且土地法第97條第1項所謂土地價額，依同法施
      行法第25條規定係指法定地價，及依土地法第148條規定
      ，土地所有權人依土地法所申報之地價為法定地價。另按
      基地租金之數額，除以基地申報地價為基礎外，尚須斟酌
      基地之位置，工商業繁榮之程度，承租人利用基地之經濟
      價值及所受利益等項，並與鄰地租金相比較，以為決定，
      並非必達申報總地價年息百分之10最高額（最高法院68年
      度臺上字第3071號民事裁判意旨參照）。經查：  
　  1.系爭645之6地號土地之申報地價於105年1月間為每平方公
      尺1,760元，及於107年1月間為每平方公尺1,680元等情，
      有地價第一類謄本在卷可稽（見本院卷第93頁），自堪信
      為真實。且原告於110年3月12日向本院具狀提起本件訴訟
      ，有原告所提「民事起訴狀」上本院收發室之收件戳章可
      稽（見本院卷第15頁），自堪信為真實。
    2.原告主張：系爭645之6地號土地臨中社路，附近有住宅、
      田地等情，並提出地圖、照片為證（見本院卷第95至115
      頁），且為被告所不爭執（見本院卷第192頁），自堪信
      為真實。爰審酌系爭645之6地號土地之位置、經濟價值，
      及被告2人占用系爭645之6地號土地情形，本院認為應以
      系爭645之6地號土地之申報地價年息百分之5計算租金。
    3.自105年3月13日起至110年3月12日止共計5年，以系爭645
      之6地號土地之申報地價年息百分之5計算租金合計24,786
      元（計算式：（1）自105年3月13日起至106年12月31日止
      ，以申報地價每平方公尺1760元之年息百分之5計算，176
      0元×58平方公尺×5%÷12個月×21個月＝8931.99元，1760元×
      58平方公尺×5%÷365日×19日＝265.68元。（2）自107年1月
      1日起至110年3月12日止，以申報地價每平方公尺1680元
      之年息百分之5計算，1680元×58平方公尺×5%÷12個月×38
      個月＝15428元，1680元×58平方公尺×5%÷365日×12日＝160.
      17元。（3）8932元＋266元＋15428元＋160元＝24786元，小
      數點以下四捨五入），被告2人各負擔4分之1計6,197元（
      計算式：24786元×1/4＝6196.5元，小數點以下四捨五入）
      。
    4.自本判決確定之翌日起至系爭48之90號、48之91號建物拆
      除之日止，每月租金計406元（計算式：以申報地價每平
      方公尺1680元之年息百分之5計算，1680元×58平方公尺×5
      %÷12個月＝406元），被告2人各負擔4分之1計102元（計算
      式：406元×1/4＝101.5元，小數點以下四捨五入）。
    5.從而，原告主張依租賃關係，請求被告2人應分別給付原
      告自105年3月13日起至110年3月12日止共計5年租金6,197
      元，及被告2人應自本判決確定之翌日起至系爭48之90號
      、48之91號建物拆除之日止，分別按月給付原告租金102
      元，為有理由，應予准許，至逾此部分之請求，則屬無據
      ，應予駁回。
（七）另按給付有確定期限者，債務人自期限屆滿時起，負遲延
      責任；給付無確定期限者，債務人於債權人得請求給付時
      ，經其催告而未為給付，自受催告時起，負遲延責任。其
      經債權人起訴而送達訴狀，或依督促程序送達支付命令，
      或為其他相類之行為者，與催告有同一之效力，民法第22
      9條第1項、第2項分別定有明文。又按遲延之債務，以支
      付金錢為標的者，債權人得請求依法定利率計算之遲延利
      息。但約定利率較高者，仍從其約定利率；應付利息之債
      務，其利率未經約定，亦無法律可據者，週年利率為百分
      之5，民法第233條第1項、第203條亦分別明定。又查，原
      告提起本件民事訴訟，且起訴狀繕本業於110年3月24日合
      法送達被告2人，有本院送達證書在卷可佐（見本院卷第5
      7至59頁），則被告2人迄未給付，應負遲延責任，是以，
      原告就前開自105年3月13日起至110年3月12日止共計5年
      租金，請求自起訴狀繕本送達被告之翌日即110年3月25日
      起至清償日止，按週年利率百分之5計算之法定遲延利息
      ，核無不合，應予准許。
（八）綜上所述，原告依租賃關係，請求被告2人應分別給付原
      告6,197元及自起訴狀繕本送達被告之翌日（即110年3月2
      5日）起至清償日止，按週年利率百分之5計算之利息，暨
      自本判決確定之翌日起至系爭48之90號、48之91號建物拆
      除之日止，被告2人應分別按月給付原告102元，均有理由
      ，應予准許，至逾此部分之請求，則屬無據，應予駁回。
（九）本件事證已臻明確，兩造其餘之攻擊防禦方法及未經援用
      之證據，經本院斟酌後，認為均不足以影響本判決之結果
      ，自無逐一詳予論駁之必要，併此敘明。　
四、本判決主文第1、2項，係依民事訴訟法第427條第1項規定適
    用簡易訴訟程序，所為被告敗訴判決，應依民事訴訟法第38
    9條第1項第3款規定，依職權宣告假執行，原告雖陳明願供
    擔保，請准宣告假執行，惟本院既已依職權宣告，無再命原
    告提供擔保之必要，不另為准駁之諭知；另依民事訴訟法第
    392條第2項規定，依被告之聲請酌定相當之擔保金額，宣告
    被告預供擔保而免為假執行；至原告敗訴部分，其假執行之
    聲請已失所附麗，應併駁回。另本判決第3、4項，乃於本判
    決確定後給付，顯無宣告假執行之必要，則原告所為假執行
    之聲請，即無必要，應予駁回。
五、訴訟費用負擔之依據：民事訴訟法第79條。
中　　華　　民　　國　 110　　年　　12 　月　　 29　　日
                  沙鹿簡易庭  法  官  賴秀雯
以上為正本係照原本作成。
如不服本判決，應於送達後二十日內，向本院提出上訴狀並表明
上訴理由，如於本判決宣示後送達前提起上訴者，應於判決送達
後二十日內補提上訴理由書（須附繕本）。如委任律師提起上訴
者，應一併繳納上訴審裁判費。
中　　華　　民　　國　 110　　年　　12　　月　　29　　日
                              書記官  陳任鈞